# 陈版主请教与价格调控时间对收入确认的影响

提问人：kopyao0624 时间：2022-08-04 18:16:13
A企业销售商品与民生息息相关（石油燃气类），销售价格受政府调控限制，一般政府每年发布两次价格调控政策（ 4 月和 10 月）。近期受到国际形势不稳定及大宗能源采购价格上升影响，政府调控限制价格(销售价格)文件（涉及4-10月销售价格）迟迟未出，A公司暂按上年度 10 月文件（涉及 11 月至次年 3 月）的销售价格确认4-6月的销售收入，待新的调控价格文件发布后，对公司销售收入进行追溯调整。请问国际会计准则下，中期审阅报告前，若政府有可能发布新的价格调控文件，这种情况下，是否需要对披露的收入金额进行追溯调整呢？

回答人：chenyiwei
这里首先要明确：政府制定调控价格有无明确的计算规则？从而可以依据资产负债表日已有的信息（例如挂钩的大宗商品的国际市场价格）估算出本企业产品的调整后售价？
如果有明确的调控价格计算规则，且期后政府发布的价格调整文件所规定的调整后价格也是根据该规则计算的，则可以作为资产负债表日后调整事项处理；反之，如不属于该种情况的，则资产负债表日后政府发布调价文件应作为资产负债表日后非调整事项处理，不应追溯调整此前已确认的收入。
根据不同情况，此处的暂定价格可能构成可变对价，或者非现金对价（包含嵌入衍生工具）。所以还需要了解更进一步的信息才能判断应如何计量该部分暂定价收入。